【裁判字號】    97,消債更,580
【裁判日期】    980924
【裁判案由】    更生事件
【裁判全文】
臺灣士林地方法院民事裁定           97年度消債更字第580號
債  務  人  甲○○○○○○
上列當事人聲請更生事件，本院裁定如下：
    主  文
債務人甲○○○○○○自中華民國九十八年九月二十四日下午五
時起開始更生程序。
命司法事務官進行本件更生程序。
    理  由
一、債務人聲請意旨略以：債務人有不能清償債務之情事，前曾
    於民國95年間依照「中華民國銀行公會會員辦理消費金融案
    件無擔保債務協商機制」請求共同協商債務清償方案，並協
    商成立，協商條件為每月還款新臺幣（下同）1 萬7,417 元
    ，惟協商時合作金庫商業銀行（下稱合庫）未加入協商，故
    債務人每月需另行繳納7,950 元清償債務。債務人平均每月
    薪資所得3 萬2,690 元，扣除協商條件與合庫之應清償金額
    ，剩餘7,323 元，顯無法維持基本生活；又債務人以父母之
    名義向東石鄉農會借款20萬元，每月需還款1 萬1,458 元，
    是協商條件未考量伊必要生活支出，債務人確係因不可歸責
    於己，致履行協商條件顯有重大困難。且債務人無擔保或無
    優先權之債務總額未逾1,200 萬元，復未經法院裁定開始清
    算程序或宣告破產，爰向本院聲請更生等語。
二、按「債務人與金融機構協商成立者，不得聲請更生或清算，
    但因不可歸責於己之事由，致履行顯有重大困難者，不在此
    限」、「本條例施行前，債務人依金融主管機關協調成立之
    中華民國銀行公會會員辦理消費金融案件無擔保債務協商機
    制與金融機構成立之協商，準用前項之規定」，消費者債務
    清理條例第151 條第5 項、第6 項分別定有明文。次按，債
    務人不能清償債務或有不能清償之虞，且無擔保或無優先權
    之債務總額未逾新臺幣（下同）1,200 萬元者，於法院裁定
    開始清算程序或宣告破產前，得向法院聲請更生，觀諸消費
    者債務清理條例第3 條、第42條第1 項規定自明。又法院開
    始更生程序之裁定，應載明其年、月、日、時，並即時發生
    效力。法院開始更生或清算程序後，得命司法事務官進行更
    生或清算程序，必要時得選任律師、會計師或其他適當之自
    然人或法人一人為監督人或管理人，復為同條例第45條第1
    項、第16條所明定。
三、經查，債務人所主張之上開事實，業據提出協商金額匯款紀
    錄證明正本（見本院卷第53至57頁）、債務人全戶戶籍謄本
    正本（見本院卷第35至36頁）、財團法人金融聯合徵信中心
    當事人綜合信用報告─債務清理條例前置協商專用債權人清
    冊正本（見本院卷第39至41頁）、財政部臺北市國稅局95及
    96年度綜合所得稅各類所得資料清單正本（見本院卷第23至
    24頁）、財政部臺北市國稅局財產歸屬資料清單正本（見本
    院卷第82頁）、臺北市孔廟管理委員會在職證明書正本暨薪
    資單明細（見本院卷第116 至122 頁）等為證，核閱屬實。
    準此，債務人主張其有不可歸責於己之事由，致履行顯有重
    大困難，堪認為真。復查無債務人有消費者債務清理條例第
    6 條第3 項、第8 條或第46條各款所定駁回更生聲請之事由
    存在，則債務人聲請更生，應屬有據，爰裁定如主文。
中    華    民    國    98    年    9     月    24    日
                  民事第一庭  法      官  李瑜娟
上為正本係照原本作成。
本件不得抗告。
中    華    民    國    98    年    9     月    24    日
                              書  記  官  周嫣蘋


司法院資訊處製作；財團法人民間司法改革基金會備份。
